【裁判字號】    98,審聲,839
【裁判日期】    980921
【裁判案由】    停止執行
【裁判全文】
臺灣臺北地方法院民事裁定             98年度審聲字第839號
聲  請  人  環宇世宬股份有限公司
法定代理人  乙○○
相  對  人  東升纖維企業股份有限公司
法定代理人  甲○○
上列當事人間聲請停止停止執行事件，本院裁定如下：
    主  文
聲請人以新臺幣玖萬壹仟壹佰捌拾陸元為擔保後，本院九十八年
度司執字第七八四九二號執行事件之強制執行程序，於本院九十
八年度審訴字第五二四０號債務人異議之訴事件判決確定前應暫
予停止。
    理  由
一、按「有回復原狀之聲請，或提起再審或異議之訴，或對於和
    解為繼續審判之請求，或提起宣告調解無效之訴、撤銷調解
    之訴，或對於第4條第1項第5款之裁定提起抗告時，法院因
    必要情形或依聲請定相當並確實之擔保，得為停止強制執行
    之裁定」。強制執行法第18條第2項定有明文。復按法院依
    強制執行法第18條第2項定擔保金額而准許停止強制執行之
    裁定者，該項擔保係備供債權人因停止執行所受損害之賠償
    ，其數額應依標的物停止執行後，債權人未能即時受償或利
    用該標的物所受之損害額，或其因另供擔保強制執行所受之
    損害額定之，非以標的物之價值或其債權額為依據（最高法
    院91年度台抗字第429號裁判意旨參照）。
二、聲請意旨略以：相對人執本院97年度訴字第3875號確定判決
    為執行名義，聲請扣押伊之存款債權；惟伊業已向本院提起
    債務人異議之訴，爰依法聲請供擔保裁定停止本院98年司執
    字第78492號執行事件之強制執行程序等語。
三、查，聲請人上列主張之事實，業經本院調閱本院98年司執字
    第78492號強制執行卷宗及98年度審訴字第5240號卷宗查核
    屬實，故聲請人之聲請為有理由，應予准許。準此，本院審
    酌相對人聲請強制執行之債權本金為新臺幣（下同）508,20
    0 元，及自民國97年3月7日起至清償日止，按年息5%計算之
    利息，其因停止執行所受之損害，應為訴訟事件未確定而停
    止執行期間，其本得利用上開金額而未經利用之利息損失；
    則依相對人聲請執行之債權金額計算至上開債務人異議之訴
    起訴之日即98年9月16日止，相對人對聲請人可得執行之
    債權本息，為547,116元（508,200+（508,200×5%×【
    300/ 365＋259/365】＝547,116。小數點以下四捨五入）。
    另上開債務人異議之訴之民事訴訟，其標的價額未逾民事訴
    訟法上訴第三審之最低金額，不得上訴第三審，則該訴訟事
    件至二審確定，依據各級法院辦案期限實施要點規定計算，
    期間為三年四個月，且相對人因停止執行所受之損害，乃其
    未能即時取償所生之法定遲延利息之損失，依則以相對人於
    上開執行事件可獲全額清償為基準及上述前揭標準計算結果
    ，聲請人應提供之擔保金額，應為91,186元（計算方式為：
    547,116元×5％×【3＋4/12】＝91,186元。小數點以下四
    捨五入）為允當，並裁定如主文所示。
四、爰依強制執行法第18條第2項，裁定如主文。
中    華    民    國    98    年    9     月    21    日
                  民事第六庭    法  官  吳定亞
以上正本係照原本作成 。
如對本裁定抗告須於裁定送達後10日內向本院提出抗告狀，並繳
納抗告費新臺幣1,000元
中    華    民    國    98    年    9     月        日
                                書記官  張婕妤


司法院資訊處製作；財團法人民間司法改革基金會備份。
